臺灣高等法院刑事裁定
109年度金上訴字第1號
上  訴  人  
即  被  告  侯君鍵  


選任辯護人  汪玉蓮律師
上列被告因證券交易法等上訴案件，本院裁定如下：
    主  文
侯君鍵自民國109年9月17日起，延長限制出境、出海8月。
    理  由
一、「被告犯罪嫌疑重大，而有下列各款情形之一者，必要時檢
    察官或法官得逕行限制出境、出海：一、無一定之住、居所
    者。二、有相當理由足認有逃亡之虞者。三、有相當理由足
    認有湮滅、偽造、變造證據或勾串共犯或證人之虞者。」、
    「審判中限制出境、出海每次不得逾8月，犯最重本刑為有
    期徒刑10年以下之罪者，累計不得逾5年；其餘之罪，累計
    不得逾10年。」刑事訴訟法第93條之2第1項前段、第93條之
    3第2項後段分別定有明文。
二、本案前經本院審酌全案證據資料，認被告侯君鍵（下稱被告
    ）就未繳納股款，共二罪部分，經原審判決應執行有期徒刑
    8月；另證券詐偽罪部分，經原審判處有期徒刑3年10月，堪
    認被告犯罪嫌疑重大，且有相當理由足認有逃亡之虞，實有
    以限制出境、出海手段，確保日後審判程序順利進行之必要
    ，而於民國109年1月15日裁定被告自同年月17日起限制出境
    、出海8月在案。
三、茲因前開限制出境、出海期間將於109年9月16日屆滿，本院
    審核相關卷證，並給予被告陳述意見之機會，經被告陳稱：
    先前被告每次均有到庭，且家在這裡，不可能逃亡海外，另
    先前與大陸方面合作的案子已經投入300萬元人民幣，如果
    不去的話資金就會被凍結，因為目前完全停滯，時間都浪費
    掉了等語（見本院卷第285頁）。
四、查被告經原審判處重刑已如前述，其犯罪嫌疑自屬重大。又
    被告所涉犯之證券交易法第171條第1項第1款之詐偽罪，法
    定本刑為3年以上10年以下有期徒刑，得併科1000萬元以上2
    億元以下罰金，自屬重罪，衡情一般人多會起避罪逃亡之心
    ，自有相當理由足認有逃亡之虞。佐以本案所涉犯罪被害人
    數眾多，屬重大金融犯罪之類型，被告確有逃匿以規避訴訟
    程序進行及刑罰執行之可能性，當有相當理由足認有逃亡之
    虞，亦無新增事由足認被告等前開限制出境、出海原因已不
    存在。至被告雖辯稱若未出境將造成大陸地區投資案之損失
    云云，然迄今未見其提出任何具體證據資料釋明之。為確保
    後續審理或執行之順利進行，基於國家司法權有效行使之公
    益考量、被告居住及遷徙自由權受限制之程度，並考量本案
    犯罪情節，就目的與手段依比例原則權衡後，認依目前訴訟
    進度，仍有繼續對被告等施以限制出境、出海強制處分之必
    要，爰裁定如主文。　
五、至被告若因業務上或個人之正當原因，於特定期間有出境、
    出海之必要，仍得於相當期日前向本院聲請暫時解除限制，
    由本院視當時之實際情狀決定是否准許，併予敘明。　
中　　華　　民　　國　　109 　年　　9 　　月　　10　　日
     　　　　　　 刑事第五庭    審判長法　官  王屏夏
                                      法　官  戴嘉清
                                      法　官  林柏泓
以上正本證明與原本無異。
如不服本裁定，應於收受送達後五日內向本院提出抗告狀。
                                      書記官  武孟佳
中　　華　　民　　國　　109 　年　　9 　　月　　11　　日